臺灣高雄地方法院刑事判決　　　　　　　　　　　　九十一年度易字第二五二號
　　公　訴　人　臺灣高雄地方法院檢察署檢察官
　　被　　　告　甲○○
右列被告因恐嚇等案件，經檢察官提起公訴（九十一年度偵字第八八八七號），本院
判決如左：
    主  文
甲○○以加害生命之事，恐嚇他人致生危害於安全，處有期徒刑柒月；又未經許可，
持有刀械，處有期徒刑柒月。應執行有期徒刑壹年貳月。
扣案之武士刀壹支沒收。
    事  實
一、甲○○曾有公共危險、賭博等前科，尚不構成累犯，其明知武士刀係槍砲彈藥刀
    械管制條例第四條第一項第三款所稱之刀械，依同條例第六條之規定，非經主管
    機關許可，不得製造、販賣、運輸、持有或陳列，竟未經許可，自不詳時間起，
    無故持有上揭刀械，復於民國九十一年四月二十六日十九時十五許，在其位於高
    雄市○○區○○里○○街三十一號之住所使用「卡拉ＯＫ」音響，因音量太大而
    遭鄰居乙○○報警並前往勸阻，高雄市政府警察局楠梓分局加昌派出所亦於接獲
    報案後派員前往處理，甲○○竟因而懷恨在心，於警方離去後之同日二十時十分
    許，另行起意，基於恐嚇之犯意，手持上開管制刀械武士刀一把，站在其住處門
    前，向圍觀之鄰居乙○○、丙○○恐嚇稱：「誰敢再報警，就殺誰」等語，致乙○○、丙○○心生畏懼並足生危害於其等安全，嗣國昌里里民即時向該里里長林
    清海反應再報警會同員警前往查獲，並當場在其住處一樓樓梯下方扣得其所有武
    士刀一把。
二、案經高雄市政府警察局楠梓分局報請臺灣高雄地方法院檢察署檢察官偵查起訴。
    理  由
一、訊據被告甲○○於本院審理時皆矢口否認有於右揭時、地，持有管制刀械及持刀
    恐嚇里民乙○○、丙○○二人等犯行，辯稱：其並未拿武士刀威脅被害人，該武
    士刀是不認識之人於八點多丟到其住處云云。惟查，右揭犯罪事實，業據被害人
    乙○○、丙○○於警訊及偵查中指述：當晚七點多甲○○在家中唱卡拉ｏｋ唱的
    很大聲，伊等報警處理，警察走後，甲○○又繼續大聲，婁勸不聽，並手拿武士
    刀在他大門口對伊等等鄰居喊叫「誰敢再報警，就殺誰」，伊等都很害怕，才又
    再報警請警察來現場處理等語甚詳〔見偵查卷第十二頁〕，核與證人馮自成即高
  雄市政府警察局楠梓分局加昌派出所至現場處理員警於本院審理中證稱：我們到
    現場的時候，被告音響開得很大聲，然後我有問被告說我是否可以到他客廳把音
    響關小聲，被告也同意，當時被告是在一樓客廳沙發。被告音響是在一樓，是我
    把音響關小聲，後來我的同事告訴我說被告的沙發旁邊有一把武士刀，在門口的
    時後，鄰居說事情的緣由，鄰居說被告每日酒後就是開大聲音響，鄰居不堪其擾
    ，鄰居去勸導，那天可能是被告喝較多酒，所以就拿武士刀出來恐嚇鄰居，要鄰
    居不要進到他的屋裡。所以鄰居報案，我們去處理。後來里長到現場，我同事就
    有看到被告把武士刀一到一樓到二樓的樓梯那裡，然後派出所專案人員到場之後
    會同里長與被告到被告屋裡把武士刀取出來，這個過程我們都有拍照，現場被告
    有表示刀是伊年輕時撿到的，伊一直未拿出來等語。另訊證人陳金木亦同是楠梓
    分局加昌派出訊所至現場處理員警證稱：現場處理事情是一個員警警戒另一個處
    理，當時伊負責現場警戒的時候我有四周注意一下，看到被告坐在沙發旁，旁邊
    放著拆屋用大鐵錘、武士刀。當時武士刀是外露的，沒有包起來。後來我跟馮自
    成走出被告住處後，是里民說被告有拿刀子出來恐嚇他們，當時伊就看到被告趕
    緊把武士刀拿進去放在樓梯那裡等語；另國昌里里長林清海亦於本院審理中證稱
    ：警員與我到被告家中找，就在被告的住宅中找到武士刀。被告家是透天宅。武
    士刀是在被告家中一樓到二樓的樓梯下找到等語，證人所言皆互核一致，再查，
    被告於警訊時即供承：查獲之武士刀是所有等語，另於警訊中及檢察官於九十一
    年四月二十七日第一次偵訊筆錄時皆坦認：有聽收音機致鄰居報警等情，綜上各
    節，足徵被害人指述因被告不滿其等報警指責音響大聲致心生不滿即持其所有武
    士刀恐嚇伊等等情應非子虛，被告所辯顯係圖卸之詞，尚難採信。另查，前開扣
    案之刀械經送請高雄市政府警察局鑑定係屬武士刀無訛，且係槍砲彈藥刀械管制
    條例列管之刀械，刀柄長二十三公、刀刃長七十三公分，單刃開鋒，有高雄市政
    府九十一年五月十三日九一高市府警保字第０九一００二一五八八號函一紙及照
    片二張附卷及武士刀一把扣案可稽，再被告持管制刀械對被害人為前述恐嚇之言
    詞，客觀上足使一般人心生畏怖，主觀上亦已使被害人心生恐懼，並已達危害其
    生命安全之程度，亦復無疑。綜上所述，本件事證明確，被告犯行堪以認定。
二、核被告所為，係犯槍砲彈藥刀械管制條例第十四條第三項之未經許可持有刀械罪
    及刑法第三百零五條之恐嚇危害安全罪。被告於不詳時間起持有武土刀後，又於
    上開時地持之恐嚇鄰人，其恐嚇犯行，乃臨時另行起意，則其所為之未經許可持
    有刀械罪與恐嚇罪，應分論併罰，公訴意旨認二罪具有方法結果之牽連關係，容
    有誤會，附此敘明。其以一恐嚇行為同時危害乙○○鴻、丙○○二人之生命安全
    ，係一行為侵犯二同質法益，而觸犯二個恐嚇危害安全罪，應依想像競合犯之規
    定，從一恐嚇危害安全罪處斷。爰審酌被告不知敦親睦鄰，僅因一時憤恨，持有
    管制刀械，隨意持之恐嚇他人，嚴重影響社會治安，犯後復飾詞餃卸顯無絲毫悔
    意等一切情狀，分別量處如主文所示之刑，並定其應執行之刑。扣案之武士刀一
    支，係違禁物，應依刑法第三十八條第一項第一款之規定，宣告沒收之。
據上論斷，應依刑事訴訟法第二百九十九條第一項前段，槍砲彈藥刀械管制條例第十
四條第三項，刑法第十一條前段、第三百零五條、第五十一條第五款、第五十五條、
第三十八條第一項第一款，罰金罰鍰提高標準條例第一條前段，判決如主文。
本案經檢察官秦德進到庭執行職務。
中      華    民      國      九十一      年      十    月     三    日
                            臺灣高雄地方法院刑事第四庭
                                法  官  陳  銘  珠
右為正本，係照原本作成，證明與原本無異。
如不服本判決，應於送達後十日內，向本院提出上訴狀。
                                書記官  謝  群  育
中      華      民      國      九十一      年      十    月     三    日
附錄本判決論罪法條：
槍砲彈藥刀械管制條例第十四條
未經許可，製造、販賣或運輸刀械者，處三年以下有期徒刑，併科新台幣
一百萬元以下罰金。
意圖供自己或他人犯罪之用，而犯前項之罪者，處六月以上五年以下有期
徒刑，併科新台幣三百萬元以下罰金。
未經許可，持有或意圖販賣而陳列刀械者，處一年以下有期徒刑、拘役或
新台幣五十萬元以下罰金。
第一項及第二項之未遂犯罰之。
中華民國刑法第三百零五條
 (恐嚇危害安全罪)
以加害生命、身體、自由、名譽、財產之事，恐嚇他人致生危害於安全者
，處二年以下有期徒刑、拘役或三百元以下罰金。
